---
title: "R Notebook"
output: html_notebook
---



```{r}
mod = lm(data = df, Time ~. )
summary(mod)
```
Alpha hat es 12.34 y beta hat 0.006518
Si, si hay, ya que p valor es 5.22e-13, mucho menor que 0.01
El estadistico del T-test es 
(BetaHat - betaReal)/S tiene distribucion t student grados de libertad n-p.
Bajo H0. cuando vale 0, asumimos que:
(BetaHat)/S tiene dist t n-p.
El estadistico para estos datos es 12.27, p valor es 5.22e-13

c)
como 
(alphaHat - 10)/S tien dist t n-p bajo H0
yo rechazo si
(alphaHat - 10)/S > qt(1-0.05, 29)
(12.34 - 10)/2.64 > 1.699127
0.8863636 No es > 1.69 asi que como no tengo suficiente evidencia, NO rechazo h0.
Si a nivel 1 - pt(0.886363, 29) = 0.1913567 p valor

d)
Un intervalo de confianza para alpha 0.95 es
12.344707 +- qt(0.975, 31-2)*sdTon
12.344707 +- qt(0.975, 29)* 2.642633
12.344707 +- 2.04* 2.642633
12.344707 +- 5.390971
[6.953736 , 17.73568]
```{r}
confint(mod,level = 0.95)
```

0.8386 es lo que vale el r cuadrado que tiene que ver con cuanta de la variabilidad de los datos es explicada por mi modelo.

e)
12.34 + 1000*0.006518 = 18.858
