---
title: "R Notebook"
output: html_notebook
---

```{r}
df = read.csv("credit.txt")
df$X = NULL
```

```{r}
df$Gender = as.factor(df$Gender)
df$Student = as.factor(df$Student)
df$Married = as.factor(df$Married)
df$Ethnicity = as.factor(df$Ethnicity) 
```
```{r}
mod = lm(data = df, Balance ~.)
summary(mod)
```
Las variables mas significativas son income, limit, cartds y si es estudiante. La edad y el rating son relevantes pero menos. 

b) para la hipotesis h1 bAge distinto de 0, el p valor es tal que a 2 colas coincide con -2.088. Es decir pt(-2.088, 388)*2 ya que es a 2 colas. Asi p valor es 0.03744946.

Mientras para la hipotesis alternativa Bage menor que 0 es es solo pt(-2.088, 388) = 0.01872473.

Si quisieramos para bAge mayor que 0 es 1-pt(-2.088, 388) = 0.9812753
```{r}
var(mod$residuals)
```

c) 9490.552 es la estimacion de la varianza de los errores. 

d) como BageHat es -0.61391, si tiene 3 anios mas es -1.84173, Luego Bj - Bv = x - (x-1.84) = 1.84

e) un intervalo de confianza 0.9 para Beducation es tal que:
[beduHat +- qt(0.1 / 2, 388)* sdEducation]
[-1.09886 +- qt(0.05, 388)* 1.59795]
[-1.09886 +- -1.64879* 1.59795]
[-1.09886 +- -2.634684]
[-3.733544, 1.535824]