---
title: "Visualización"
author: "Guillermo Solovey"
date: "8/27/2022"
output:
  html_document:
    df_print: paged
    toc: yes
  html_notebook:
    theme: lumen
    toc: yes
    toc_float: yes
subtitle: "Taller de Comunicación Estadística"
---
```{r}
install.packages("palmerpenguins")
install.packages("tidyverse")
```
```{r}
library(gridExtra)
```

```{r setup, include=FALSE}
knitr::opts_chunk$set(echo = TRUE)
```

#### Ejercicio 1
A partir del siguiente gráfico, investigar cómo se usa y qué hace 
el `geom_rug `. Agreguen una capa de geom_rug al plot existente
pero que no use el mapeo de species en color.

¿Qué hace `theme_minimal()`? ¿Hay otros themes que se pueden usar?

```{r echo = T, eval = F}
require(ggplot2)
require(palmerpenguins)

```
```{r}
ggplot(data = penguins, aes(x = bill_depth_mm, 
                            y = bill_length_mm,
                            color = species,
                            size=body_mass_g) ) +
  geom_point() +
  geom_rug(mapping = aes(x=bill_depth_mm, y = bill_length_mm)) +
  #theme_minimal()
  #theme_classic()
  theme_gray()
```

#### Ejercicio 2
¿Los pinguinos que tienen picos más anchos tienen picos más cortos o
más largos?
```{r}
ggplot(data = penguins, aes(x = bill_depth_mm, 
                            y = bill_length_mm,
                            color = species
                            ) ) +
  geom_point(alpha=0.3) +
  #geom_line()+
  geom_rug(mapping = aes(x=bill_depth_mm, y = bill_length_mm)) +
  geom_smooth(method='lm', formula= y~x) + #penguins$bill_length_mm~penguins$bill_depth_mm x~y
   #theme_minimal()
  #theme_classic()
  theme_gray()
```

#### Ejercicio 3
Hacer un violin plot con `geom_violin` y sumen una capa de `geom_boxplot`
y `geom_point` o `geom_jitter`

```{r}
ggplot(data = penguins, aes(x = species , 
                            y = bill_depth_mm,
                            color = species) ) +
  geom_violin()+
  geom_boxplot()+
  geom_jitter()

```



#### Ejercicio 4
Hacer un violin plot con `geom_violin` y sumen una capa de `geom_boxplot`
y `geom_point` o `geom_jitter`


#### Ejercicio 5
Exploración libre del dataset del experimento de Stroop. 
```{r}
dfstroop = read.csv("stroop.csv")
dfstroop = dfstroop[! is.na(dfstroop$response),]
```

```{r}
dfstroop["facil"] = dfstroop$word==dfstroop$ink
dfstroop["acerto"] = dfstroop$response==dfstroop$ink
```

```{r}
ggplot(data = dfstroop, aes(x = facil, 
                            y = rt,
                            color = acerto
                            ) ) +
  #geom_point(alpha=0.3) +
  geom_violin()+
  #geom_smooth(method='lm', formula= y~x) + #penguins$bill_length_mm~penguins$bill_depth_mm x~y
   #theme_minimal()
  #theme_classic()
  theme_gray()
```
Cuando las personas se equivocan tardan de manera similar en responder que cuando aciertan.
Si la palabra es facil porque dice el mismo color que tiene puesto, nadie le erro. 

```{r}
plot_list = c()
p = ggplot(data = dfstroop, aes(x = ink, 
                            y = rt,
                            color = ink
                            ) ) +
  geom_jitter(alpha=0.3) +
  theme_classic()

p2 = ggplot(data = dfstroop, aes(x = word, 
                            y = rt,
                            color = word
                            ) ) +
  geom_jitter(alpha=0.3) +
  theme_classic()
p3 = ggplot(data = dfstroop, aes(x = response, 
                            y = rt,
                            color = response
                            ) ) +
  geom_jitter(alpha=0.3) +
  theme_classic()
p
p2
p3
```

```{r}
ggplot(data = dfstroop, aes(x = ink,
                            y = rt,
                            color = acerto
                            ) ) +
  #geom_point(alpha=0.3) +
  geom_violin()+
  #geom_smooth(method='lm', formula= y~x) + #penguins$bill_length_mm~penguins$bill_depth_mm x~y
   #theme_minimal()
  #theme_classic()
  theme_gray()
ggplot(data = dfstroop, aes(x = response,
                            y = rt,
                            color = acerto
                            ) ) +
  #geom_point(alpha=0.3) +
  geom_violin()+
  #geom_smooth(method='lm', formula= y~x) + #penguins$bill_length_mm~penguins$bill_depth_mm x~y
   #theme_minimal()
  #theme_classic()
  theme_gray()
ggplot(data = dfstroop, aes(x = word,
                            y = rt,
                            color = acerto
                            ) ) +
  #geom_point(alpha=0.3) +
  geom_violin()+
  #geom_smooth(method='lm', formula= y~x) + #penguins$bill_length_mm~penguins$bill_depth_mm x~y
   #theme_minimal()
  #theme_classic()
  theme_gray()
```
```{r}
dfrank = data.frame(unique(dfstroop$sub_id))
```
```{r}
library(dplyr)
```

```{r}
dfstroop <- dfstroop %>% group_by(sub_id) %>% mutate( puntaje = mean(acerto) )

```


```{r}
ggplot(data = dfstroop, aes(x = sub_id,
                            y = puntaje
                          
                            ) ) +
geom_point()
theme_gray()
```

```{r}
```

