---
title: "R Notebook"
output: html_notebook
---


```{r}
library("plotly")
library("plot3D")
library(tidyverse) # entorno tidy
library(dplyr) # manejo de datos
library(GGally) # scatterplots multiples
library(rgl) # para graficos 3D
library(dplyr)
```

%>% significa pipeline
x %>% f(y) es lo mismo que f(x,y)
o tambien
y %>% f(x, ., z) es lo mismo que f(x,y,z)

```{r}
df = read.csv("chicos.csv", stringsAsFactors = F)
```
```{r}
indices = (
  ! is.na(df$WEIGHT) &
  ! is.na(df$STATURE) &
  ! is.na(df$SEX) &
  ! is.na(df$RACE) &
  ! is.na(df$AGE.IN.YEARS) &
  ! is.na(df$AGE.IN.MONTHS) &
  df$WEIGHT>0 &
  df$STATURE>0 &
  df$RACE != 0 &
    
  df$WRIST.CIRCUMFERENCE>0 &
  df$HEAD.CIRCUMFERENCE>0 &
  df$SHOULDER.BREADTH>0 &
  df$ELBOW.HAND.LENGTH>0 &
  df$HAND.LENGTH>0 &
  df$UPPER.ARM.CIRCUMFERENCE>0 &
  df$FOOT.LENGTH>0 &
    
  (df$SEX == 1 | df$SEX==2)
    )

dfFiltrados = df[indices,]
dfFiltrados$WEIGHT = dfFiltrados$WEIGHT/10
dfFiltrados$STATURE = dfFiltrados$STATURE/10
dfFiltrados$AGE = dfFiltrados$AGE.IN.MONTHS / 12


dfFiltrados = dfFiltrados[ , c("WEIGHT","STATURE", "SEX", "RACE","AGE","WRIST.CIRCUMFERENCE","HEAD.CIRCUMFERENCE","SHOULDER.BREADTH","ELBOW.HAND.LENGTH","HAND.LENGTH","UPPER.ARM.CIRCUMFERENCE","FOOT.LENGTH")]
mujeres = dfFiltrados[dfFiltrados$SEX==2, ]
hombres = dfFiltrados[dfFiltrados$SEX==1,]
whites = dfFiltrados[dfFiltrados$RACE==1,]
blacks = dfFiltrados[dfFiltrados$RACE==2,]
```

```{r}
unique(df$SEX)
```

```{r}
range(dfFiltrados$AGE)

```

```{r}
View(dfFiltrados)
correlaciones = (cor(dfFiltrados$AGE, dfFiltrados[-c(1)]))
correlaciones
```




```{r}
plot(dfFiltrados$AGE, dfFiltrados$STATURE, col=dfFiltrados$SEX, xlab = "Edad (anios)", ylab = "Altura en CM",)
```
```{r}
cPuntos = 1000
modAlturaEnEdad = lm(STATURE~poly(AGE,2), data=dfFiltrados)
puntosIntervalo = seq(min(dfFiltrados$AGE), max(dfFiltrados$AGE), (range(dfFiltrados$AGE)[2]- range(dfFiltrados$AGE)[1])/cPuntos)

dataFrameEvaluar = data_frame(1:(cPuntos+1))
dataFrameEvaluar = cbind(dataFrameEvaluar,puntosIntervalo)
colnames(dataFrameEvaluar) = c("ind", "AGE")

plot(dfFiltrados$AGE,dfFiltrados$STATURE, xlab = "Edad en anios", ylab = "Altura en CM", main="Altura en funcion de edad de toda la poblacion")
lines(puntosIntervalo, predict(modAlturaEnEdad, newdata = dataFrameEvaluar), col='red', lwd=3)
```
```{r}
modPesoEnEdad = lm(WEIGHT~poly(AGE,2), data=dfFiltrados)

plot(dfFiltrados$AGE,dfFiltrados$WEIGHT,  xlab = "Edad en anios", ylab = "PESO en kg", main="Peso en funcion de edad de toda la poblacion")
lines(puntosIntervalo, predict(modPesoEnEdad, newdata = dataFrameEvaluar), col='red', lwd=3)
```
```{r}

modPesoEnEdadMuj = lm(WEIGHT~poly(AGE,2), data=mujeres)

plot(mujeres$AGE,mujeres$WEIGHT,  xlab = "Edad en anios", ylab = "PESO en kg", main="Peso en funcion de edad de mujeres")
lines(puntosIntervalo, predict(modPesoEnEdadMuj, newdata = dataFrameEvaluar), col='red', lwd=3)
```
```{r}

modPesoEnEdadHom = lm(WEIGHT~poly(AGE,2), data=hombres)

plot(hombres$AGE,hombres$WEIGHT,  xlab = "Edad en anios", ylab = "PESO en kg", main="Peso en funcion de edad de hombres y mujeres", col='blue')

points(mujeres$AGE,mujeres$WEIGHT,  xlab = "Edad en anios", ylab = "PESO en kg", main="Peso en funcion de edad de hombres", col='red')

lines(puntosIntervalo, predict(modPesoEnEdadHom, newdata = dataFrameEvaluar), col='light blue', lwd=3)
lines(puntosIntervalo, predict(modPesoEnEdadMuj, newdata = dataFrameEvaluar), col='pink', lwd=3)

```

```{r}

modAlturaEnEdadHom = lm(STATURE~poly(AGE,2), data=hombres)
modAlturaEnEdadMuj = lm(STATURE~poly(AGE,2), data=mujeres)

plot(hombres$AGE,hombres$STATURE,  xlab = "Edad en anios", ylab = "Altura en cm", main="Altura en funcion de edad de hombres y mujeres", col='blue')

points(mujeres$AGE,mujeres$STATURE, col='red')

lines(puntosIntervalo, predict(modAlturaEnEdadHom, newdata = dataFrameEvaluar), col='light blue', lwd=3)
lines(puntosIntervalo, predict(modAlturaEnEdadMuj, newdata = dataFrameEvaluar), col='pink', lwd=3)

```
```{r}

modAlturaEnEdadBlan = lm(STATURE~poly(AGE,2), data=whites)
modAlturaEnEdadNeg = lm(STATURE~poly(AGE,2), data=blacks)

plot(whites$AGE,whites$STATURE,  xlab = "Edad en anios", ylab = "Altura en cm", main="Altura en funcion de edad de blancos y de color")

points(blacks$AGE,blacks$STATURE, pch=19)

lines(puntosIntervalo, predict(modAlturaEnEdadBlan, newdata = dataFrameEvaluar), col='light blue', lwd=3)
lines(puntosIntervalo, predict(modAlturaEnEdadNeg, newdata = dataFrameEvaluar), col='pink', lwd=3)

```
df$WRIST.CIRCUMFERENCE>0 &
  df$HEAD.CIRCUMFERENCE>0 &
  df$SHOULDER.BREADTH>0 &
  df$ELBOW.HAND.LENGTH>0 &
  df$HAND.LENGTH>0 &
  df$UPPER.ARM.CIRCUMFERENCE>0 &
  df$FOOT.LENGTH>0 &
```{r}
#par(mfrow=c(2,2))
plot(dfFiltrados$AGE,dfFiltrados$WRIST.CIRCUMFERENCE,  xlab = "Edad en anios", ylab = "Cintura  en cm", col= dfFiltrados$SEX, main="Circunferencia cintura en funcion de edad toda la poblacion")

```
```{r}
plot(dfFiltrados$AGE,dfFiltrados$SHOULDER.BREADTH,  xlab = "Edad en anios", ylab = "SHOULDER.BREADTH en cm", col= dfFiltrados$SEX, main="SHOULDER.BREADTH en funcion de edad toda la poblacion")

```
```{r}
plot(dfFiltrados$AGE,dfFiltrados$ELBOW.HAND.LENGTH,  xlab = "Edad en anios", ylab = "ELBOW.HAND.LENGTH  en cm", col= dfFiltrados$SEX, main="ELBOW.HAND.LENGTH en funcion de edad toda la poblacion")

```

```{r}
plot(dfFiltrados$AGE,dfFiltrados$HEAD.CIRCUMFERENCE,  xlab = "Edad en anios", ylab = "HEAD.CIRCUMFERENCE  en cm", col= dfFiltrados$SEX, main="HEAD.CIRCUMFERENCE en funcion de edad toda la poblacion")

```
HAND.LENGTH
```{r}
plot(dfFiltrados$AGE,dfFiltrados$HAND.LENGTH,  xlab = "Edad en anios", ylab = "HAND.LENGTH  en cm", col= dfFiltrados$SEX, main="HAND.LENGTH en funcion de edad toda la poblacion")

```
UPPER.ARM.CIRCUMFERENCE
```{r}
plot(dfFiltrados$AGE,dfFiltrados$UPPER.ARM.CIRCUMFERENCE,  xlab = "Edad en anios", ylab = "UPPER.ARM.CIRCUMFERENCE  en cm", col= dfFiltrados$SEX, main="UPPER.ARM.CIRCUMFERENCE en funcion de edad toda la poblacion")

```
```{r}
plot(dfFiltrados$AGE,dfFiltrados$FOOT.LENGTH,  xlab = "Edad en anios", ylab = "FOOT.LENGTH  en cm", col= dfFiltrados$SEX, main="FOOT.LENGTH en funcion de edad toda la poblacion", xlim=c(16,17))

```
```{r}

modPesoEnEdadBlan = lm(WEIGHT~poly(AGE,2), data=whites)
modPesoEnEdadNeg = lm(WEIGHT~poly(AGE,2), data=blacks)

plot(whites$AGE,whites$WEIGHT,  xlab = "Edad en anios", ylab = "Peso en KG", main="Peso en funcion de edad de blancos y de color")

points(blacks$AGE,blacks$WEIGHT, pch=19)

lines(puntosIntervalo, predict(modPesoEnEdadBlan, newdata = dataFrameEvaluar), col='light blue', lwd=3)
lines(puntosIntervalo, predict(modPesoEnEdadNeg, newdata = dataFrameEvaluar), col='pink', lwd=3)

```

```{r}
table(dfFiltrados$RACE)
#Cinco niveles, WHITE = 1, BLACK = 2, ORIENTAL = 3, AMERICAN INDIAN = 4, MIXED = 5.
#Absoluta disparidad de muestreo en cuanto a raza.

table(dfFiltrados$SEX)
#En cuanto a sexo no
```


A que edad pegan "el estiron" los hombres y cuando las mujeres? existe un momento concreto? Ademas de altura, que otras medidas cambian considerablemente? (medida de cintura en mujeres por ej, ensanchamiento de espalda hombres?)
```{r}
crecimientosHom = data_frame( 2:19)
crecimientosMuj = data_frame( 2:19)

for(i in 2:12){
  crecimientosHom = cbind(crecimientosHom, 2:19)
  crecimientosMuj = cbind(crecimientosMuj, 2:19)
}

colnames(crecimientosHom) = c("WEIGHT","STATURE", "SEX", "RACE","AGE","WRIST.CIRCUMFERENCE","HEAD.CIRCUMFERENCE","SHOULDER.BREADTH","ELBOW.HAND.LENGTH","HAND.LENGTH","UPPER.ARM.CIRCUMFERENCE","FOOT.LENGTH")
colnames(crecimientosMuj) = c("WEIGHT","STATURE", "SEX", "RACE","AGE","WRIST.CIRCUMFERENCE","HEAD.CIRCUMFERENCE","SHOULDER.BREADTH","ELBOW.HAND.LENGTH","HAND.LENGTH","UPPER.ARM.CIRCUMFERENCE","FOOT.LENGTH")

sdHom = crecimientosHom
sdmuj = crecimientosMuj

listaModelos <- c()
for(i in 3:20){
  dfEdadHom <- dfFiltrados[(dfFiltrados$AGE > (i - 1)) &
                                             (dfFiltrados$AGE < i) & dfFiltrados$SEX==1,]
  dfEdadMuj <- dfFiltrados[(dfFiltrados$AGE > (i - 1)) &
                                             (dfFiltrados$AGE < i) & dfFiltrados$SEX==2,]
  if(nrow(dfEdadHom) > 0){
    for (j in (1:ncol(crecimientosHom))) {
      
      if(colnames(crecimientosHom)[j]!="AGE"){
        fHom = paste(colnames(crecimientosHom)[j], "AGE", sep="~")
        fMuj = paste(colnames(crecimientosMuj)[j], "AGE", sep="~")
        formuHom = formula(fHom)
        formuMuj = formula(fMuj)
        modeloHom = lm( formuHom, dfEdadHom)
        modeloMuj = lm( formuMuj, dfEdadMuj)
        crecimientosHom[i-2,j] = modeloHom$coefficients[[2]]
        crecimientosMuj[i-2,j] = modeloMuj$coefficients[[2]]
        out = summary(modeloHom)
        sdHom[i-2, j] = out$coefficients[2,2]
        out = summary(modeloMuj)
        sdmuj[i-2, j] = out$coefficients[2,2]
      }
    }
  }
  print(length(dfEdadMuj[,1]))
  print(length(dfEdadHom[,1]))
}
crecimientosHom <- subset( crecimientosHom, select = -AGE )
crecimientosMuj <- subset( crecimientosMuj, select = -AGE )
crecimientosHom <- crecimientosHom[-c(18), ]
crecimientosMuj <- crecimientosMuj[-c(18), ]
sdHom <- subset( sdHom, select = -AGE )
sdmuj <- subset( sdmuj, select = -AGE )
sdHom <- sdHom[-c(18), ]
sdmuj <- sdmuj[-c(18), ]
```
```{r}
out = summary(modeloHom)
out$coefficients[2,2]
out
```
```{r}
crecimientosHom$WEIGHT + sdHom$WEIGHT
```

```{r}
mi= -26#min(crecimientosHom$WEIGHT - sdHom$WEIGHT , crecimientosMuj$WEIGHT - sdmuj$WEIGHT)
ma = max(crecimientosHom$WEIGHT + sdHom$WEIGHT, crecimientosMuj$WEIGHT + sdmuj$WEIGHT)
plot(2:18, crecimientosHom$WEIGHT, col = 'blue', xlab = "Edad", ylab = "Crecimiento de peso por anio en KG", ylim = c(mi, ma))
points(2:18, crecimientosMuj$WEIGHT, col = 'red')
lines(2:18, crecimientosHom$WEIGHT, col = 'blue')
lines(2:18, crecimientosMuj$WEIGHT, col = 'red')

segments(2:18, crecimientosHom$WEIGHT + sdHom$WEIGHT, 2:18, crecimientosHom$WEIGHT - sdHom$WEIGHT, col = 'blue' )
segments(2:18, crecimientosMuj$WEIGHT + sdmuj$WEIGHT, 2:18, crecimientosMuj$WEIGHT - sdmuj$WEIGHT, col = 'red' )

abline(h=0)
```
```{r}
plot(2:18, crecimientosHom$STATURE, col = 'blue',  xlab = "Edad", ylab = "Crecimiento de altura por anio en CM")
points(2:18, crecimientosMuj$STATURE, col = 'red')
lines(2:18, crecimientosHom$STATURE, col = 'blue')
lines(2:18, crecimientosMuj$STATURE, col = 'red')

segments(2:18, crecimientosHom$STATURE + sdHom$STATURE, 2:18, crecimientosHom$STATURE - sdHom$STATURE, col = 'blue' )
segments(2:18, crecimientosMuj$STATURE + sdmuj$STATURE, 2:18, crecimientosMuj$STATURE - sdmuj$STATURE, col = 'red' )
abline(h=0)
```
```{r}
mi= min(crecimientosHom$ELBOW.HAND.LENGTH - sdHom$ELBOW.HAND.LENGTH , crecimientosMuj$ELBOW.HAND.LENGTH - sdmuj$ELBOW.HAND.LENGTH)
ma = max(crecimientosHom$ELBOW.HAND.LENGTH + sdHom$ELBOW.HAND.LENGTH, crecimientosMuj$ELBOW.HAND.LENGTH + sdmuj$ELBOW.HAND.LENGTH)
plot(2:18, crecimientosHom$ELBOW.HAND.LENGTH, col = 'blue', xlab = "Edad", ylab = "Crecimiento de ELBOW HAND por anio en CM", ylim = c(mi, ma))
points(2:18, crecimientosMuj$ELBOW.HAND.LENGTH, col = 'red')
lines(2:18, crecimientosHom$ELBOW.HAND.LENGTH, col = 'blue')
lines(2:18, crecimientosMuj$ELBOW.HAND.LENGTH, col = 'red')

segments(2:18, crecimientosHom$ELBOW.HAND.LENGTH + sdHom$ELBOW.HAND.LENGTH, 2:18, crecimientosHom$ELBOW.HAND.LENGTH - sdHom$ELBOW.HAND.LENGTH, col = 'blue' )
segments(2:18, crecimientosMuj$ELBOW.HAND.LENGTH + sdmuj$ELBOW.HAND.LENGTH, 2:18, crecimientosMuj$ELBOW.HAND.LENGTH - sdmuj$ELBOW.HAND.LENGTH, col = 'red' )

abline(h=0)
```

```{r}
mi= min(crecimientosHom$WRIST.CIRCUMFERENCE - sdHom$WRIST.CIRCUMFERENCE , crecimientosMuj$WRIST.CIRCUMFERENCE - sdmuj$WRIST.CIRCUMFERENCE)
ma = max(crecimientosHom$WRIST.CIRCUMFERENCE + sdHom$WRIST.CIRCUMFERENCE, crecimientosMuj$WRIST.CIRCUMFERENCE + sdmuj$WRIST.CIRCUMFERENCE)
plot(2:18, crecimientosHom$WRIST.CIRCUMFERENCE, col = 'blue', xlab = "Edad", ylab = "Crecimiento de CINTURA por anio en CM", ylim = c(mi, ma))
points(2:18, crecimientosMuj$WRIST.CIRCUMFERENCE, col = 'red')
lines(2:18, crecimientosHom$WRIST.CIRCUMFERENCE, col = 'blue')
lines(2:18, crecimientosMuj$WRIST.CIRCUMFERENCE, col = 'red')

segments(2:18, crecimientosHom$WRIST.CIRCUMFERENCE + sdHom$WRIST.CIRCUMFERENCE, 2:18, crecimientosHom$WRIST.CIRCUMFERENCE - sdHom$WRIST.CIRCUMFERENCE, col = 'blue' )
segments(2:18, crecimientosMuj$WRIST.CIRCUMFERENCE + sdmuj$WRIST.CIRCUMFERENCE, 2:18, crecimientosMuj$WRIST.CIRCUMFERENCE - sdmuj$WRIST.CIRCUMFERENCE, col = 'red' )

abline(h=0)
```

```{r}
mi= min(crecimientosHom$FOOT.LENGTH - sdHom$FOOT.LENGTH , crecimientosMuj$FOOT.LENGTH - sdmuj$FOOT.LENGTH)
ma = max(crecimientosHom$FOOT.LENGTH + sdHom$FOOT.LENGTH, crecimientosMuj$FOOT.LENGTH + sdmuj$FOOT.LENGTH)
plot(2:18, crecimientosHom$FOOT.LENGTH, col = 'blue', xlab = "Edad", ylab = "Crecimiento de PIES por anio en CM", ylim = c(mi, ma))
points(2:18, crecimientosMuj$FOOT.LENGTH, col = 'red')
lines(2:18, crecimientosHom$FOOT.LENGTH, col = 'blue')
lines(2:18, crecimientosMuj$FOOT.LENGTH, col = 'red')

segments(2:18, crecimientosHom$FOOT.LENGTH + sdHom$FOOT.LENGTH, 2:18, crecimientosHom$FOOT.LENGTH - sdHom$FOOT.LENGTH, col = 'blue' )
segments(2:18, crecimientosMuj$FOOT.LENGTH + sdmuj$FOOT.LENGTH, 2:18, crecimientosMuj$FOOT.LENGTH - sdmuj$FOOT.LENGTH, col = 'red' )

abline(h=0)
```

```{r}
mi= min(crecimientosHom$HAND.LENGTH - sdHom$HAND.LENGTH , crecimientosMuj$HAND.LENGTH - sdmuj$HAND.LENGTH)
ma = max(crecimientosHom$HAND.LENGTH + sdHom$HAND.LENGTH, crecimientosMuj$HAND.LENGTH + sdmuj$HAND.LENGTH)
plot(2:18, crecimientosHom$HAND.LENGTH, col = 'blue', xlab = "Edad", ylab = "Crecimiento de MANOS por anio en CM", ylim = c(mi, ma))
points(2:18, crecimientosMuj$HAND.LENGTH, col = 'red')
lines(2:18, crecimientosHom$HAND.LENGTH, col = 'blue')
lines(2:18, crecimientosMuj$HAND.LENGTH, col = 'red')

segments(2:18, crecimientosHom$HAND.LENGTH + sdHom$HAND.LENGTH, 2:18, crecimientosHom$HAND.LENGTH - sdHom$HAND.LENGTH, col = 'blue' )
#segments(2:18, crecimientosMuj$HAND.LENGTH + sdmuj$HAND.LENGTH, 2:18, crecimientosMuj$HAND.LENGTH - sdmuj$HAND.LENGTH, col = 'red' )

abline(h=0)
```

```{r}
mi= min(crecimientosHom$SHOULDER.BREADTH - sdHom$SHOULDER.BREADTH , crecimientosMuj$SHOULDER.BREADTH - sdmuj$SHOULDER.BREADTH)
ma = max(crecimientosHom$SHOULDER.BREADTH + sdHom$SHOULDER.BREADTH, crecimientosMuj$SHOULDER.BREADTH + sdmuj$SHOULDER.BREADTH)
plot(2:18, crecimientosHom$SHOULDER.BREADTH, col = 'blue', xlab = "Edad", ylab = "Crecimiento de SHOULDER.BREADTH por anio en CM", ylim = c(mi, ma))
points(2:18, crecimientosMuj$SHOULDER.BREADTH, col = 'red')
lines(2:18, crecimientosHom$SHOULDER.BREADTH, col = 'blue')
lines(2:18, crecimientosMuj$SHOULDER.BREADTH, col = 'red')

segments(2:18, crecimientosHom$SHOULDER.BREADTH + sdHom$SHOULDER.BREADTH, 2:18, crecimientosHom$SHOULDER.BREADTH - sdHom$SHOULDER.BREADTH, col = 'blue' )
segments(2:18, crecimientosMuj$SHOULDER.BREADTH + sdmuj$SHOULDER.BREADTH, 2:18, crecimientosMuj$SHOULDER.BREADTH - sdmuj$SHOULDER.BREADTH, col = 'red' )

abline(h=0)
```