---
title: "R Notebook"
output: html_notebook
---
```{r}
library("plotly")
library("plot3D")
library(tidyverse) # entorno tidy
library(dplyr) # manejo de datos
library(GGally) # scatterplots multiples
library(rgl) # para graficos 3D
```


```{r}
df = read.csv("chicos.csv", stringsAsFactors = F)
```
```{r}
indices = (
  ! is.na(df$WEIGHT) &
  ! is.na(df$STATURE) &
  ! is.na(df$SEX) &
  ! is.na(df$RACE) &
  ! is.na(df$AGE.IN.YEARS) &
  ! is.na(df$AGE.IN.MONTHS) &
  df$WEIGHT>0 &
  df$STATURE>0 &
  df$RACE != 0 &
  (df$SEX == 1 | df$SEX==2)
    )
dfFiltrados = df[indices,]
```
```{r}
unique(df$SEX)
```
```{r}
range(dfFiltrados$AGE.IN.YEARS)
```

```{r}
View(dfFiltrados)
```

```{r}
plot(dfFiltrados$WEIGHT/10, dfFiltrados$STATURE/10, xlab = "Peso en KG", ylab = "Altura en CM", col=dfFiltrados$SEX)
```
```{r}
plot(dfFiltrados$AGE.IN.MONTHS/12, dfFiltrados$STATURE/10, col=dfFiltrados$SEX, xlab = "Edad (anios)", ylab = "Altura en CM",)
```
```{r}
peso = dfFiltrados$WEIGHT/10
edad = dfFiltrados$AGE.IN.MONTHS/12
altura = dfFiltrados$STATURE/10
sexo = dfFiltrados$SEX
colores = c('blue','red')

fig <- plot_ly(x=~altura, y=~edad, z=~peso, marker = list(color = colores[dfFiltrados$SEX], showscale = F) , type="scatter3d", mode="markers", col=sexo, size = 1)
fig <- fig %>% layout(title = 'Peso en funcion de altura y edad'
         )

fig
```
```{r}
table(dfFiltrados$RACE)
#Cinco niveles, WHITE = 1, BLACK = 2, ORIENTAL = 3, AMERICAN INDIAN = 4, MIXED = 5.
#Absoluta disparidad de muestreo en cuanto a raza.

table(dfFiltrados$SEX)
#En cuanto a sexo no
```

Las personas mas pesadas, desarollan piernas mas anchas para soportar su peso que alguien de su misma altura menos pesada?

Podemos identificar a las personas con enanismo? ademas de menor altura para su edad, que otras variables tienen fundamentalmente distintas?

A que edad pegan "el estiron" los hombres y cuando las mujeres? existe un momento concreto? Ademas de altura, que otras medidas cambian considerablemente? (medida de cintura en mujeres por ej, ensanchamiento de espalda hombres?)

